【裁判字號】    90,易,366
【裁判日期】    900517
【裁判案由】    贓物
【裁判全文】
臺灣嘉義地方法院刑事判決                            九十年度易字第三六六號
    公  訴  人  臺灣嘉義地方法院檢察署檢察官
    被      告  甲○○
右列被告因贓物案件，經檢察官提起公訴（九十年度偵字第一一二三號），本院判決
如左：
    主  文
甲○○收受贓物，處有期徒刑肆月，如易科罰金，以參佰元折算壹日。
    事  實
一、甲○○於民國九十年二月九日十五時許，在嘉義縣大埔鄉茄苳村九鄰坪林四三號
    住處，向綽號「阿忠」之成年男子借用之車牌號碼ＵＲ－四二七一號自小貨車係
    他人所失竊之車（所有權人為乙○○），竟借得該車使用。嗣於九十年二月十日
    十八時許，甲○○駕駛前開自小貨車搭載不知情之友人去乘坐公車時，在嘉義縣
    大埔鄉省道台三線三四四公里處為警查獲。
二、案經嘉義縣警察局中埔分局報由臺灣嘉義地方法院檢察官偵查起訴。
    理  由
一、訊據被告甲○○固坦承有向綽號「阿忠」之成年男子借用上開自小貨車搭載友人
    去乘坐公車之事實，惟矢口否認贓物犯行，辯稱：不知道該車為贓車云云。經查
    車牌號碼ＵＲ－四二七一號自小貨車係乙○○所有，於九十年二月六日在嘉義縣
    阿里山鄉○里○○路六八五公里處失竊，為贓物之事實，業據被害人乙○○於警
    訊時陳述明確。又被告辯稱係向綽號「阿忠」之男子所借，惟既然是在臺中看守
    認識綽號「阿忠」者，在看守所戒護人員均以真實姓名呼人犯，且該「阿忠」係
    前往被告住處拜訪，足見與被告交情非淺，被告焉會不知其真實姓名？再被告自
    承領有駕駛執照，自已知悉駕駛汽車應隨車攜帶行車執照，以便隨時接受警察查
    驗，但被告向「阿忠」借用該自小貨車，卻未同時借行車執照，足證被告知悉該
    自小貨車係來路不明。況被告供稱「阿忠」聯絡電話為0000000000號
    行動電話，經檢察官向東信電訊公司查詢，得知使用人為李全中，惟被告竟又辯
    稱該行動電話非「阿忠」所有，前後翻異，其所辯不足採信。此外，復有贓物認
    領保管單一紙附卷可憑。本件事證明確，其犯行堪以認定。
二、核被告甲○○所為，係犯刑法第三百四十九條第一項之收受贓物罪。爰審酌被告
    因貪一時之便，而收受贓物，因犯罪所生之危害尚非鉅大，及犯罪後否認犯行等
    一切情狀，量處如主文所示之刑，並諭知易科罰金之折算標準。
據上論斷，應依刑事訴訟法第二百九十九條第一項前段，刑法第三百四十九條第一項
、第四十一條第一項，罰金罰鍰提高標準條例第一條前段、第二條，判決如主文。
本案經檢察官陳連發到庭執行職務
中    華    民    國      九十        年      五      月      十七      日
                                      臺灣嘉義地方法院刑事第三庭
                                          法  官  張  育  彰
右正本證明與原本無異。
如不服本判決，應於判決送達後十日內向本院提出上訴狀( 應附繕本 )。
中    華    民    國      九十        年      五      月      二十三    日
                                          書記官  馮  澤  文
附錄法條：刑法第三百四十九條第一項
收受贓物者，處三年以下有期徒刑、拘役或五百元以下罰金。
搬運、寄藏、故買贓物或為牙保者，處五年以下有期徒刑、拘役或科或併科一千元以
下罰金。
因贓物變得之財物，以贓物論。


司法院資訊處製作；財團法人民間司法改革基金會備份。
